【裁判字號】    97,裁,3543
【裁判日期】    970710
【裁判案由】    水土保持法
【裁判全文】
最  高  行  政  法  院  裁  定
                                      97年度裁字第3543號
上  訴  人  林務局
被 上訴 人  臺南縣政府
代  表  人  甲○○
上列當事人間因水土保持法事件，上訴人對於中華民國97年3月2
6日高雄高等行政法院96年度訴字第973號判決，提起上訴，本院
裁定如下：
    主  文
上訴駁回。
上訴審訴訟費用由上訴人負擔。
    理  由
一、按對於高等行政法院判決之上訴，非以其違背法令為理由，
    不得為之，行政訴訟法第242條定有明文。依同法第243條第
    1項規定，判決不適用法規或適用不當者，為違背法令；而
    判決有同條第2項所列各款情形之一者，為當然違背法令。
    是當事人對於高等行政法院判決上訴，如依行政訴訟法第24
    3條第1項規定，以高等行政法院判決有不適用法規或適用不
    當為理由時，其上訴狀或理由書應有具體之指摘，並揭示該
    法規之條項或其內容；若係成文法以外之法則，應揭示該法
    則之旨趣；倘為司法院解釋或本院之判例，則應揭示該判解
    之字號或其內容。如以行政訴訟法第243條第2項所列各款情
    形為理由時，其上訴狀或理由書，應揭示合於該條項各款之
    事實。上訴狀或理由書如未依此項方法表明，或其所表明者
    與上開法條規定不合時，即難認為已對高等行政法院判決之
    違背法令有具體之指摘，其上訴自難認為合法。
二、本件上訴人對於高等行政法院判決上訴，主張：原判決未依
    上訴人請求勘驗現場查明上訴人是否確有袋地情事，為未依
    職權調查證據之違法。上訴人系爭土地有袋地通行權，如申
    請地方機關協調緩不濟急，為解決出入通行問題，才開闢臨
    時便道供進出使用，原判決認上訴人無緊急避難情形，顯有
    理由不備之違法。又系爭土地雖屬山坡地保育區農牧用地，
    但地勢平坦，上訴人僅將地上雜草清除約70平方公尺，純粹
    係為解決通行困難，非屬開發利用情形，原判決認定屬開挖
    整地，有理由不備之違法云云。經核上訴意旨雖以原判決違
    背法令為由，惟核其上訴理由，係就原審取捨證據、認定事
    實之職權行使，指摘其為不當，並就原審已論斷者，泛言未
    論斷，或就原審所為論斷，泛言其論斷矛盾，而非具體表明
    合於不適用法規、適用法規不當、或行政訴訟法第243條第2
    項所列各款之情形，難認對該判決之如何違背法令已有具體
    之指摘。依首開規定及說明，應認其上訴為不合法。
三、據上論結，本件上訴為不合法，依行政訴訟法第249條第1項
    前段、第104條、民事訴訟法第95條、第78條，裁定如主文
    。
中    華    民    國    97    年    7     月    10    日
                    最高行政法院第五庭
                        審判長法官  劉  鑫  楨
                              法官  吳  東  都
                              法官  黃  淑  玲
                              法官  劉  介  中
                              法官  吳  慧  娟
以  上  正  本  證  明  與  原  本  無  異
中    華    民    國    97    年    7     月    10    日
                              書記官  王  史  民


司法院資訊處製作；財團法人民間司法改革基金會備份。
